# 求助陈版解决同业竞争的会计处理

提问人：铁头娃 时间：2020-01-08 09:00:59
发行人与A公司系关联方，A公司中有部分业务与发行人构成同业竞争（A公司中同业业务收入占比仅占10%，其余业务不构成同业竞争），A公司不具备被发行人收购的条件，现为解决同业竞争问题，拟让A公司终止相关业务，并将相关业务的专利、资产转让给发行人（该业务产品生产并不涉及专用机器设备，仅转让专利和检测设备，且相关人员不纳入发行人）。
问题：发行人收购同业专利和资产是否构成业务，若构成，如何进行会计处理。若不构成，按资产购买进行会计处理？

回答人：chenyiwei
由于仅转让专利和检测设备，不涉及人员转移，故通常理解是不构成业务的。
但要注意的是：该部分专利和检测设备，以及本次不纳入转让范围的其他资产，在历史上是否存在发行人和A公司混用，且发行人未按照市场公允价值向A公司支付使用费的情况？如有此类情况的，应考虑发行人是否需补提相关成本费用和资本公积的问题。